臺灣臺北地方法院刑事判決　　　　　　　96年度易字第1619號
公　訴　人　臺灣臺北地方法院檢察署檢察官
被　　　告　甲○○
選任辯護人　李宗輝律師
上列被告因家庭暴力之傷害等案件，經檢察官提起公訴（九十六
年度偵字第五七二０號），本院裁定改依簡式審判程序審理，茲
判決如下：
    主  文
甲○○傷害人之身體，處拘役四十日，如易科罰金，以新臺幣壹
仟元折算壹日，減為拘役二十日，如易科罰金，以新臺幣壹仟元
折算壹日；又以加害生命、身體之事，恐嚇他人致生危害於安全
，處有期徒刑四月，如易科罰金，以新臺幣壹仟元折算壹日，減
為有期徒刑二月，如易科罰金，以新臺幣壹仟元折算壹日。
    事  實
一、甲○○與乙○原為夫妻（已於民國九十六年一月十日離婚）
    ，為家庭暴力防治法第三條第一款之家庭成員關係，兩人於
    九十五年十一月二十五日上午八時四十五分許，在臺北市○
    ○區○○街330巷7弄22號2樓住處，因甲○○是否外遇之事
    發生爭吵，甲○○竟基於傷害之犯意，以其腿踢乙○之右小
    腿，致乙○受有右小腿鈍挫傷、瘀傷之傷害。又於同日上午
    十一時許，甲○○於住處廚房洗碗，因不滿乙○就遭毆傷一
    事報警處理，復因乙○再以外遇之事與之爭吵，竟基於恐嚇
    之犯意，持廚房內之菜刀一把拍打流理台，向乙○恫嚇稱：
    「你若不與我離婚，就每天要過這種日子。」等語，使乙○
    心生恐懼；復於翌日上午十時三十分許，兩人因相同問題產
    生口角，甲○○乃承前恐嚇之犯意，在住處廚房內以「你是
    不是真的沒有被人家打過，只要你敢說，我就敢動手。」、
    「你只要說你打呀，我馬上就把你劈成兩半。」等語，接續
    恐嚇乙○，乙○因此害怕遭受毆打而不敢再為言語。
二、案經被害人乙○訴由臺灣臺北地方法院檢察署檢察官偵查起
    訴。
    理  由
一、前揭犯罪事實，業據被告甲○○於偵查及本院審理中坦承不
    諱，核與告訴人即被害人乙○於警詢、偵查中指述情節相符
    ，並有戶籍謄本、國軍松山總醫院附設民眾診療服務處九十
    五年十一月二十九日診斷證明書、臺北市政府警察局松山分
    局松山所處理家庭暴力與兒少保護案件調查紀錄（通報）表
    、被告與告訴人於九十五年十二月一日之電話錄音譯文各一
    份附卷可稽，是被告自白應與事實相符，堪認定為真正。本
    件事證明確，被告犯行洵堪認定，應予依法論科。
二、核被告甲○○所為，係犯刑法第二百七十七條第一項普通傷
    害罪，核屬家庭暴力防治法第二條第二款所稱之家庭暴力罪
    ，以及同法第三百零五條恐嚇危害安全罪。而被告因不滿告
    訴人一再以其是否外遇之事爭吵，以持菜刀口出惡言及欲加
    以毆打之惡害通知予告訴人，以止其二人之爭吵，致告訴人
    心生畏懼，其前後二次恐嚇行為，係基於同一恐嚇危害安全
    之犯意下之接續行為，僅侵害一個法益，只論以一罪。爰審
    酌被告素行良好，擁有國立臺灣大學博士，有被告提出之學
    位證書一紙在卷可參，其智識程度甚高，本應以理性態度處
    理與其原配偶即告訴人相處間之爭執，卻多次以暴力、恐嚇
    等不理性之方式傷害告訴人，然以告訴人所提出之電話譯文
    ，告訴人亦不否認於案發當時亦有挑釁被告之行為，且被告
    與告訴人現已離婚，由被告獨立扶養一雙女兒，經濟負擔沈
    重，又其已於審判中坦承犯行，犯後態度良好，惟未獲告訴
    人原諒等一切情狀，分別量處如主文所示之刑，並諭知易科
    罰金之折算標準，以示懲儆。又中華民國九十六年罪犯減刑
    條例已於九十六年七月十六日施行，本件被告犯罪時間在九
    十六年四月二十四日以前，且被告所犯普通傷害罪及恐嚇危
    害安全罪之宣告刑均未逾有期徒刑一年六月，依該條例第二
    條第一項第三款規定，合於減刑條件，爰依法就被告所犯上
    開二罪，減其刑期二分之一。
三、本件被告所犯係刑法第二百七十七條第一項及同法第三百零
    五條之罪，均為法定本刑三年以下有期徒刑之罪，且屬地方
    法院管轄之第一審案件，而被告已於本院準備期日中就本件
    被訴事實為有罪之陳述，經本院告知其簡式審判程序之旨，
    並聽取公訴人、被告及辯護人之意見後，依刑事訴訟法第二
    百七十三條之一第一項，裁定進行簡式審判程序，附此敘明
    。
據上論斷，應依刑事訴訟法第二百九十九條第一項前段，第二百
七十三條之一第一項，刑法第二百七十七條第一項、第三百零五
條、第四十一條第一項前段，刑法施行法第一之一條，中華民國
九十六年罪犯減刑條例第二條第一項第三款、第八條第一項、第
九條，判決如主文。
本案經檢察官汪南均到庭執行職務。
中　　華　　民　　國　　96　　年　　8　　月　　24 　　日
　　　　　　    臺灣臺北地方法院刑事第十五庭
                        法　官　劉  秀  君
                        上正本證明與原本無異。
如不服本判決，應於判決送達後10日內向本院提出上訴狀（應抄
附繕本）。告訴人或被害人如對於本判決不服者，應具備理由請
求檢察官上訴，其上訴期間之計算係以檢察官收受判決正本之日
期為準。
                        書記官  吳  俊  龍
中　　華　　民　　國　  96  　年　　8　　月　　24　 　日
